【裁判字號】    89,訴,1043
【裁判日期】    890424
【裁判案由】    清償借款
【裁判全文】
臺灣臺中地方法院民事判決      八十九年度小上字第三十七號
    上 訴 人  周念慈
    被上訴人  林春美
右當事人間請求給付票款事件，上訴人對於中華民國八十八年十一月九日本院臺中簡易庭八
十八年度中小字第八四八號第一審判決提起上訴，本院判決如左：
    主  文
上訴駁回。
第二審訴訟費用新台幣伍佰元由上訴人負擔。
    理  由
一、被上訴人即原告起訴主張：其執有上訴人即被告簽發之發票日民國八十七年九月五日、
    金額新台幣（下同）二萬八千七百五十元、付款人萬通商業銀行大里分行之支票一紙，
    詎屆期提示未獲付款，為此請求上訴人給付票款等情。上訴人即被告則以：系爭支票係
    被上訴人承製上訴人委託製作之雜誌形象本內頁、印刷設計紙及厚紙板一批，但未如上
    訴人要求之規格及數量交貨，上訴人前已給付十二萬七千五百九十六元之款項，惟被上
    訴人仍以貨款未收齊為由，再要求給付，續經協調後，上訴人於被上訴人允諾善後方答
    應開立五千五百二十元之支票交付被上訴人，惟因上訴人事業草創之際，不善會計事務
    ，致金額誤填為二萬八千七百五十三元，嗣上訴人發現金額有誤即通知被上訴人換票，
    詎被上訴人仍持該支票提示，顯違誠信等語資為抗辯。
二、按小額程序之第二審判決，依上訴意旨足認上訴為無理由者，得不經言詞辯論為之，民
    事訴訟法第四百三十六條之二十九第二款定有明文。次按對於小額程序之第一審裁判之
    上訴或抗告，非以其違背法令為理由，不得為之，民事訴訟法第四百三十六條之二十四
    第二項定有明文。又依民事訴訟法第四百六十八條之規定，判決違背法令，乃指判決不
    適用法規或適用不當；第四百六十九條第一款至第五款所明文列舉之當然違背法令之情
    形，均為小額訴訟程序所準用，惟第四百六十九條第六款「判決不備理由或理由矛盾者
    」不在準用之列。（民事訴訟法第四百三十六條之三十二第二項參照）三、本件上訴意
    旨略以：對於上訴人於原審所提出之「被上訴人於估價單上所列貨物並未完全交付上訴
    人」抗辯，被上訴人並未舉證以實其說，原判決就該事實亦未於判決理由內做任何說明
    ，即逕採被上訴人之主張，此即有民事訴訟法第四百六十八條、第四百六十九條第六款
    之違背法令情事。經查，原審判決於理由要領欄第二點記載「被告抗辯系爭支票係因伊
    委託原告承製雜誌形象本內頁、印刷設計紙及厚紙板一批等事項，而開立交與原告，然
    原告施作草率，製作規格、數量均不符，使被告受有重大損失等情。查，原告對於被告
    抗辯系爭工作有瑕疵部分並不爭執，然主張該瑕疵部分業經兩造協商後，被告始簽發並
    交付原告之事實，業據原告提出估價單一份為證。次查，被告亦自承其於原告允諾善後
    處理時欲簽發五千五百二十元之支票交付原告結清貨款，．．．足見原告持有系爭支票
    係兩造經協商後被告給付於原告之應付帳款，．．．」，其中，被上訴人所持有之系爭
    支票既係兩造經協商後上訴人給付於被上訴人之帳款，顯見兩造已就貨物之數量及品質
    加以協商並就瑕疵品之貨款予以扣除，原審亦已就該部分加以審酌，依上開說明，尚難
    認為原判決有何違背法令，更無判決不備理由或理由矛盾之情，況民事訴訟法第四百六
    十九條第六款所定「判決不備理由或理由矛盾者」不在違背法令準用之列。綜上所述，
    上訴人以原審判決違背法令云云，顯無理由，爰不經言詞辯論，逕以判決駁回之。
四、據上論結，本件上訴為無理由，依民事訴訟法第四百三十六條之三十二第二項、第四百
    四十九條第一項、第七十八條，判決如主文。
中      華      民      國    八十九    年      四      月    二十四    日
                          臺灣台中地方法院民事第民四庭
                                            審判長法官  王  銘
                                                  法官  陳毓秀
                                                  法官  周靜秀
本判決不得上訴。
右正本證明與原本無異。
中        華        民        國   八十九   年      五       月      一       日
~B書記官


司法院資訊處製作；財團法人民間司法改革基金會備份。
